【裁判字號】    90,訴,688
【裁判日期】    900814
【裁判案由】    清償借款
【裁判全文】
台灣彰化地方法院民事判決  九十年度訴字第六八八號
    原      告  安泰商業銀行股份有限公司員林分公司
    法定代理人  辛○○
    訴訟代理人  己○○
    代  理  人  丁○○○
    被      告  戊○○
                乙○○
                丙○○
                甲○○
    訴訟代理人  庚○○
右當事人間請求清償借款事件，本院判決如左：
    主      文
被告應連帶給付原告新台幣貳佰伍拾萬元，及自民國九十年五月六日起至清償日止，
按年息百分之八點八五計算之利息，並自民國九十年六月七日起至清償日止，其逾期
在六個月以內部分，按上開利率百分之十，逾期超過六個月部分，按上開利率百分之
二十計算之違約金。
訴訟費用由被告連帶負擔。
    事      實
甲、原告方面：
  一、聲明：如主文所示。
  二、陳述：被告華云電子股份有限公司邀同其餘被告為連帶保證人，先後向原告簽
      立週轉金放款契約、連帶保證書及約定書，並向原告借款新台幣（下同）二百
      八十萬元，期間自民國九十年一月六日起至九十一年一月六日止，利息按年息
      百分之八點八五計算，逾期清償在六個月以內者，按上開利率百分之十，超過
      六個月者，按上開利率百分之二十計付違約金；詎本件被告華云電子股份有限
      公司僅繳納上揭借款之利息至九十年五月五日止，即未再依約繳納，依上揭約
      定書第六條約定，其債務視為全部到期，共計尚積欠原告本金二百五十萬元及
      約定之利息暨違約金，迄未清償，為此原告依消費借貸及連帶保證契約請求權
      ，請求被告負連帶清償責任。
  三、證據：提出週轉金放款契約一份、撥款通知書一紙、連帶保證書一份、約定書
      六件、借款本息繳納資料查詢表一紙為證。
乙、被告方面：
  一、聲明：駁回原告之訴，訴訟費用由原告負擔。
  二、陳述：被告有提供不動產抵押擔保，因景氣不好，希望原告能通融讓被告先補
      足利息未繳部分，其餘按照契約規定清償。
    理      由
一、本件原告主張被告華云電子股份有限公司邀同其餘被告為連帶保證人，先後向原
    告簽立週轉金放款契約、連帶保證書及約定書，並向原告借款二百八十萬元，期
    間自九十年一月六日起至九十一年一月六日止，利息按年息百分之八點八五計算
    ，逾期清償在六個月以內者，按上開利率百分之十，超過六個月者，按上開利率
    百分之二十計付違約金；詎本件被告華云電子股份有限公司僅繳納上揭借款之利
    息至九十年五月五日止，即未再依約繳納，依上揭約定書第六條約定，其債務視
    為全部到期，共計尚積欠原告本金二百五十萬元及約定之利息暨違約金，迄未清
    償一節，已據其提出週轉金放款契約一份、撥款通知書一紙、連帶保證書一份、
    約定書六件、借款本息繳納資料查詢表一紙為證，且被告亦不否認上開債務之存
    在，自堪信原告之主張為真實。至於被告辯稱：被告有提供不動產抵押擔保，因
    景氣不好，希望原告能通融讓被告先補足利息未繳部分，其餘按照契約規定清償
    云云，惟此乃契約自由之範疇，原告上開請求既未經原告同意，自不得執為本件
    抗辯之理由，是被告前揭所辯核屬無據，尚無足採。
二、基上，原告依消費借貸及連帶保證契約請求被告連帶給付借款二百五十萬元，及
    自九十年五月六日起至清償日止，按年息百分之八點八五計算之利息，並自九十
    年六月七日起至清償日止，其逾期在六個月以內部分，按上開利率百分之十，逾
    期超過六個月部分，按上開利率百分之二十計算之違約金，即屬有據，為有理由
    ，應予准許。
據上論結：原告之訴為有理由，依民事訴訟法第八十五條第二項，判決如主文。
中      華      民      國    九十      年      八      月     十四     日
                                  台灣彰化地方法院民事第三庭
~B法      官  李進清
右為正本係照原本作成。
如對本判決上訴，須於判決送達後二十日內向本院提出上訴狀。
~B法院書記官  謝秋德
中      華      民      國    九十      年      八      月     十五     日


司法院資訊處製作；財團法人民間司法改革基金會備份。
